臺灣臺南地方法院刑事判決　　　　　　　　　　　　　九十一年度交易字第八三號
　　公　訴　人　臺灣台南地方法院檢察署檢察官
　　被　　　告　甲○○
右列被告因過失傷害案件，經檢察官提起公訴（九十年度調偵字第五三號），本院判
決如左：
    主  文
甲○○因過失傷害人，處拘役伍拾玖日，如易科罰金，以參佰元折算壹日。
    事  實
一、甲○○於民國九十年六月四日晚間九時許，在台南縣白河鎮某路邊攤飲用啤酒一
    罐後，本應注意飲酒後吐氣所含酒精濃度超過每公升０‧二五毫克以上者，不得
    駕駛車輛，按其情節又非不能注意，其能注意竟疏未注意，於上處飲酒後吐氣所
    含酒精濃度高達每公升一‧０毫克，已酒醉不能安全駕駛動力交通工具，詎甲○
    ○仍不顧大眾行車之公共安全，於當日晚間十時二十分許，酒後騎乘車號ＵＰＴ
    ─５９７號輕機車，沿台南縣白河鎮○○路由南往北方向行駛（酒後不能安全駕
    駛交通工具而駕駛部分，業經本院新營簡易庭另案先行判處拘役三十五日確定）
    ，途經中山路與長安路之設有閃光黃燈號誌交岔路口時，本應注意機車行駛時，
    駕駛人應注意車前狀況，並隨時採取必要之安全措施及機車行駛至設有閃光黃燈
    號誌岔路口，應減速近，注意安全，小心通過，而依當時情形，又無不能注意之
    情事，其能注意竟疏未注意，於通過上開交岔路口時，未減速慢行仍加速行駛，
    且未留意車前狀況及閃光黃燈號誌之警示，未為隨時停車之準備，適於同一時、
    地，乙○○騎駛車號ＫＢ５─８７３號重機車沿中山路自對向行抵該交岔路口作
    左轉彎，乙○○本應注意機車行駛時，駕駛人應注意車前狀況，並隨時採取必要
    之安全措施及機車行駛至交岔路口轉彎車應讓直行車先行，而依當時情形，又無
    不能注意之情事，其能注意竟亦疏未注意車前狀況以採取必要之安全措施，且未
    注意其為轉彎車應讓甲○○之直行車先行，貿然作左轉彎欲進入長安路，致二車
    在中山路二五０號前北向快車道上發生對撞，雙方均人車倒地，乙○○並因受有
    頭部外傷、上顎骨骨折、鼓骨骨折，合併聽力內耳平衡受損等傷害（聽力已幾乎
    完全恢復，未達重傷害程度）。嗣甲○○就醫後，經醫師抽取其血液送驗，測得
    其血液所含酒精濃度經換算為吐氣所含酒精濃度已達前開數值。
二、案經乙○○訴由台南縣警察局白河分局報請臺灣台南地方法院檢察署檢察官偵查
    起訴。
    理  由
一、訊據被告甲○○對於右開時、地酒後駕車發生車禍致告訴人乙○○受傷之事實均
    坦承不諱，核與告訴人乙○○於警、偵訊及本院審理時到庭指訴之情節相符，並
    有台南縣警察局道路交通事故調查報告表影本、天主教聖馬爾定醫院生化檢驗報
    告單影本各一紙、財團法人天主教聖馬爾定醫院診斷證明書三紙、車禍事故現場
    照片八幀在卷可資佐證。又被告不僅自承駕駛前有飲用啤酒，且被告當日經送醫
    測得其血液所含酒精濃度為二００ｍｇ／ｄＬ，經換算為吐氣所含酒精濃度已達
    每公升一‧０毫克（即２００ｍｇ／ｄＬ除以１０００為０．２％再乘以５即為
    １．０ＭＧ／Ｌ），亦有前開生化檢驗報告單可稽。按汽車（均含機車）駕駛人
    飲酒後其吐氣所含酒精濃度超過每公升０‧二五毫克以上者，不得駕車；汽車行
    駛時，駕駛人應注意車前狀況，並隨時採取必要之安全措施；汽車行駛至交岔路
    口，其行進、轉彎，應遵守燈光號誌之指示；轉彎車應讓直行車先行；閃光黃燈
    表示「警告」，車輛應減速接近，注意安全，小心通過，道路交通安全規則第一
    百十四條第二款、第九十四條第三項、第一百零二條第一項第一款、第六款及道
    路交通標誌標線號誌設置規則第二百十一條第一項第一款分別定有明文。查被告
    及告訴人乙○○均有經正常程序考領駕照，俱為有駕駛經驗之人，對於上開交通
    安全規則自知之甚稔，為其等應注意之事項，而肇事當時係夜間有照明、天候陰
    、雙線道、柏油路面、標線清晰、有快慢車道劃分、閃光號誌岔路口、乾燥、無
    缺陷、視距良好、無障礙物，有前開調查報告表存卷可考，足見依當時狀況被告
    及告訴人乙○○並無不能注意之情狀，而被告甲○○於肇事後經測試吐氣所含酒
    精成份高達每公升一‧０毫克，是其飲酒後應注意且能注意不得駕車而仍駕車，
    且駕駛上開車輛行經上開交岔路口，疏未注意應減速慢行仍加速行駛，且未留意
    車前狀況及閃光黃燈號誌之警示，未為隨時停車之準備，適告訴人乙○○亦疏於
    注意車前狀況以採取必要之安全措施，且未注意其為轉彎車應讓甲○○之直行車
    先行，貿然作左轉彎欲進入長安路，致二車在上開路段發生碰撞，因而肇事，被
    告及告訴人均有違前開規定之注意義務，其二人均顯有過失，臺灣省台南區車輛
    行車事故鑑定委員會亦同此認定，並鑑定被告及告訴人同為肇事原因，有該委員
    會南鑑字第九０一六二三號鑑定意見書在卷可憑。雖告訴人乙○○亦與有過失，
    然仍不能因此即解免被告之過失罪責。又被告之過失行為與告訴人乙○○所受上
    開傷害之間，顯有相當因果關係，亦無疑義。從而，本件事證已甚明確，被告犯
    行堪以認定。
二、核被告甲○○所為，係犯刑法第二百八十四條第一項前段之過失傷害罪。其酒醉
    駕車因而致人受傷，應依道路交通管理處罰條例第八十六條第一項規定加重其刑
    。爰審酌被告之品行、應負過失責任之程度、造成告訴人傷害之結果、肇事後尚
    未與告訴人達成民事上之和解，及被告於犯後尚能坦認犯行頗有悔意等一切情狀
    ，量處如主文所示之刑，並諭知易科罰金之折算標準，以資懲儆。
據上論斷，應依刑事訴訟法第二百九十九條第一項前段，道路交通管理處罰條例第八
十六條第一項，刑法第十一條前段、第二百八十四條第一項前段、第四十一條第一項
前段，罰金罰鍰提高標準條例第一條前段、第二條，判決如主文。
本案經檢察官王森榮到庭執行職務。
中      華      民      國      九十一      年      四      月    九    日
                                      臺灣臺南地方法院交通法庭
                                          法  官  張  瑛  宗
右正本證明與原本無異。
如不服本判決，應於判決送達後十日內，向本院提出上訴狀。
                                          書記官  陳  志  德
中      華      民      國      九十一      年      四      月  九    日
附錄本案論罪科刑法條：
中華民國刑法第二百八十四條
 (過失傷害罪)
因過失傷害人者，處六月以下有期徒刑、拘役或五百元以下罰金，致重傷者，處一年
以下有期徒刑、拘役或五百元以下罰金。
從事業務之人，因業務上之過失傷害人者，處一年以下有期徒刑、拘役或一千元以下
罰金，致重傷者，處三年以下有期徒刑、拘役或二千元以下罰金。
